【裁判字號】    88,訴,1577
【裁判日期】    890113
【裁判案由】    毒品危害防制條例
【裁判全文】
臺灣桃園地方法院刑事判決                        八十八年度訴字第一五七七號
    公訴人  臺灣桃園地方法院檢察署檢察官
    被  告  乙○○
右列被告因違反毒品危害防制條例案件，經檢察官提起公訴（八十八年度毒偵字第九
七六、一一四二號），本院判決如左：
        主  文
乙○○連續施用第一級毒品，處有期徒刑拾月，扣案之第一級毒品海洛因貳包（合計
淨重貳點柒伍公克）及第一級毒品海洛因壹包（淨重零點參捌公克）均沒收銷燬之；
又連續施用第二級毒品，處有期徒刑陸月，扣案之第二級毒品安非他命壹包（毛重零
點參公克）及含第二級毒品安非他命殘渣之空袋壹個均沒收銷燬之，扣案之吸食器貳
組及削尖吸管肆支均沒收。應執行有期徒刑壹年貳月，扣案第一級毒品海洛因貳包（
合計淨重貳點柒伍公克）、第一級毒品海洛因壹包（淨重零點參捌公克）、第二級毒
品安非他命壹包（毛重零點參公克）及含第二級毒品安非他命殘渣之空袋壹個均沒收
銷燬之，扣案之吸食器貳組及削尖吸管肆支均沒收。
        事  實
一、乙○○前因施用毒品案件，經本院以八十八年度毒聲字第三六四０號裁定送觀察
    、勒戒後，認無繼續施用毒品之傾向，經台灣桃園地方法院檢察署檢察官於八十
    八年七月十九日以八十八年度偵字第九二三九、九四六六號不起訴處分確定，猶
    不思悔改，竟基於施用第一級毒品之概括犯意，自民國八十八年十月初某日起至
    同年月二十日止，連續在桃園縣桃園市○○路十七巷九號，將第一級毒品海洛因
    摻入香煙點火燃燒吸用方式，施用第一級毒品海洛因多次。又另基於施用第二級
    毒品之概括犯意，自八十八年十月初某日起至同年十月二十五止，連續在北埔路
    上址，將安非他命置於吸食器內點火燃燒吸食其煙之方式，施用第二級毒品安非
    他命多次，嗣分別於如附表所示之時、地，為警查獲，並扣得如附表所示之物。
    經依本院以八十八年度毒聲字第六六八二號裁定送觀察、勒戒後，認有繼續施用
    毒品傾向。
二、案經桃園縣警察局及桃園縣警察局大園分局分別報請台灣桃園地方法院檢察署檢
    察官偵查起訴。
        理  由
一、右揭事實，業據被告乙○○於本院審理時供承不諱，且被告於如附表編號一、二
    所示時地，為警查獲時所採集尿液二瓶，經先後送桃園縣衛生局檢驗結果，附表
    編號一之尿液呈嗎啡及安非他命陽性反應，附表編號二之尿液僅呈安非他命陽性
    反應，此有桃園縣衛生局不法尿液檢定書二紙附卷可憑（見八十八年度毒偵字第
    九七六號卷第三十頁，八十八年度毒偵字第一一四二號卷第三十九頁），而被告
    所持有之白色粉末三包，經送法務部調查局鑑定結果，附表編號一所示之第一級
    毒品海洛因二包（合計淨重二．七五公克），附表編號二所示之第一級毒品海洛
    因一包（淨重０．三八公克），此有該局鑑定通知書二紙附卷可參（均附於八十
    八年度毒偵字第九七六號卷第七十一、七十二頁），復有第二級毒品安非他命一
    包（毛重０．三公克）、含第二級毒品安非他命殘渣之空袋一個、吸食器二組及
    削尖吸管四支扣案可佐，足徵被告自白與事實相符，堪予採信。又被告前因施用
    毒品案件，經本院裁定送觀察勒戒，認無繼續施用毒品傾向，業經臺灣桃園地方
    法院檢察署檢察官於八十八年七月十九日以八十八年度偵字第九二三九、九四六
    六號不起訴處分確定，此有該份不起訴處分書附卷可參，其於五年內再犯毒品危
    害防制條例第十條之罪，經本院裁定送觀察、勒戒後，認有繼續施用毒品傾向，
    並有本院八十八年度毒聲字第六六八二號裁定書及台灣桃園看守所附設觀察勒戒
    處所八十八年十一月二十二日桃所澄衛勒字第三一九五號函暨附「有無繼續施用
    毒品傾向證明書」各一紙附卷可佐（均見八十八年度毒偵字第九七六號卷第四十
    九、六十九頁）。是本案事證明確，被告犯行洵堪認定。
二、核被告所為，係犯毒品危害防制條例第十條第一項之施用第一級毒品罪及同條例
    第十條第二項之施用第二級毒品罪。其持有第一級毒品海洛因及第二級毒品安非
    他命，既均意在供己施用，其持有之低度行為應為施用之高度行為吸收，均不另
    論罪。又被告多次施用第一級毒品及第二級毒品犯行，時間緊接，犯罪構成要件
    相同，顯係各基於概括犯意反覆為之，應依刑法第五十六條連續犯規定各論以一
    罪，並均加重其刑。又被告所犯前開二罪間，犯意各別，行為互殊，應分論併罰
    。公訴人認被告自八十八年十月二十日起至同年月二十五日止，尚有連續施用第
    一級毒品犯行，顯與被告第二次遭查獲時之尿液檢定書內容不合，惟公訴人認此
    部分與前揭已起訴論罪之施用第一級毒品犯行部分，有連續犯之裁判上一罪關係
    ，此部分爰不另為無罪之諭知。爰審酌被告前因施用毒品，業經觀察、勒戒後，
    猶不思悛悔，再犯施用毒品犯行，戕害己身，顯無悔改之意及犯後態度等一切情
    狀，分別量處如主文所示之刑，並定應執行之刑，以資懲儆。
三、扣案之第一級毒品海洛因二包（合計淨重二．七五公克）及第一級毒品海洛因一
    包（淨重０．三八公克），第二級毒品安非他命一包（毛重０．三公克）及含第
    二級毒品安非他命殘渣之空袋一個，因難與內含之安非他命析離，均視為查獲之
    毒品應依毒品危害防制條例第十八條第一項前段規定均沒收銷燬之。扣案之吸食
    器二組、削尖吸管四支，均為被告所有供施用第二級毒品所用之用，業據其供明
    在卷，爰依刑法第三十八條第一項第二款規定宣告沒收。至於針筒一支，尚乏證
    據屬被告所有供犯罪所用之物，不另為沒收之諭知。
據上論斷，應依刑事訴訟法第二百九十九條第一項前段，毒品危害防制條例第十條第
一項、第二項、第十八條第一項前段，刑法第十一條前段、第五十六條、第五十一條
第五款、第三十八條第一項第二款，判決如主文。
本案經檢察官廖江憲到庭執行職務。
中      華      民      國    八十九    年      一      月     十三     日
                              臺灣桃園地方法院刑事第二庭
                                  法    官    傅  中  樂
右正本證明與原本無異。
如不服本判決，應於判決送達後十日內，向本院提出上訴狀。
                                  書 記 官    梁  麗  雲
中      華      民      國    八十九    年      一      月     十八     日
附論罪科刑依據之法條：
毒品危害防制條例第十條第一項、第二項
施用第一級毒品者，處六月以上五年以下有期徒刑。
施用第二級毒品者，處三年以下有期徒刑。
  附表
┌──┬──────────┬─────────┬──────────────────┬────────────┐
│編號│查    獲    時    間│ 查   獲   地   點│ 查       扣        物         品   │備                    註│
├──┼──────────┼─────────┼──────────────────┼────────────┤
│ 一 │八十八年十月十七日  │ 桃園縣桃園市北埔 │ 海洛因二包（合計淨重二．七五公克） │桃園縣警察局大園分局查獲│
│    │下午四時四十分許    │ 路十七巷九號     │ 含安非他命殘渣空袋一個。           │，甲○以八十八年度毒偵字│
│    │                    │                  │ 吸食器一組、削尖吸管四支。         │第九七六號起訴。        │
├──┼──────────┼─────────┼──────────────────┼────────────┤
│ 二 │八十八年十月二十五  │  同  右          │ 海洛因一包（淨重０．三八公克）     │桃園縣警察局查獲，甲○以│
│    │日上午十時十分許    │                  │ 安非他命一包（毛重０．三公克）     │八十八年度毒偵字第一一四│
│    │                    │                  │ 吸食器一組。                       │二號起訴。              │
│    │                    │                  │ 針筒一支（非被告所有）             │                        │
└──┴──────────┴─────────┴──────────────────┴────────────┘


司法院資訊處製作；財團法人民間司法改革基金會備份。
